
---
title: "Análise Exploratória de Dados Agrícolas"
author: "Fábio Marcos Pedroso Filho"
date: "`r Sys.Date()`"
output: pdf_document
---

```{r setup, include=FALSE}
knitr::opts_chunk$set(echo = TRUE)
library(ggplot2)
library(dplyr)
library(corrplot)
```

## Carregar Dados e Resumo

```{r load-data}
# Carregar o conjunto de dados
df <- read.csv("/Users/pedrosof/Documents/FIAP/Trabalhos/Fase3_Cap14/Atividade_Cap_14_produtos_agricolas.csv")
summary(df)
```

## Distribuição de Nitrogênio

```{r nitrogen-plot}
ggplot(df, aes(x = N)) +
  geom_histogram(aes(y = ..density..), bins = 30, fill = "skyblue", color = "black") +
  geom_density(color = "red") +
  ggtitle("Distribuição de Nitrogênio (N)")
```

## Distribuição de Fósforo

```{r phosphorus-plot}
ggplot(df, aes(x = P)) +
  geom_histogram(aes(y = ..density..), bins = 30, fill = "skyblue", color = "black") +
  geom_density(color = "red") +
  ggtitle("Distribuição de Fósforo (P)")
```

## Boxplot de Nitrogênio

```{r nitrogen-boxplot}
ggplot(df, aes(y = N)) +
  geom_boxplot(fill = "lightblue") +
  ggtitle("Boxplot de Nitrogênio (N)")
```

## Boxplot de Fósforo

```{r phosphorus-boxplot}
ggplot(df, aes(y = P)) +
  geom_boxplot(fill = "lightblue") +
  ggtitle("Boxplot de Fósforo (P)")
```

## Boxplot de Potássio

```{r potassium-boxplot}
ggplot(df, aes(y = K)) +
  geom_boxplot(fill = "lightblue") +
  ggtitle("Boxplot de Potássio (K)")
```

## Boxplot de Temperatura

```{r temperature-boxplot}
ggplot(df, aes(y = temperature)) +
  geom_boxplot(fill = "lightblue") +
  ggtitle("Boxplot de Temperatura")
```

## Boxplot de Umidade

```{r humidity-boxplot}
ggplot(df, aes(y = humidity)) +
  geom_boxplot(fill = "lightblue") +
  ggtitle("Boxplot de Umidade")
```

## Matriz de Correlação

```{r correlation-matrix}
# Filtrar apenas as colunas numéricas
df_numeric <- df %>%
  select(N, P, K, temperature, humidity, rainfall)

# Criar a matriz de correlação
cor_matrix <- cor(df_numeric)

# Plotar a matriz de correlação
corrplot(cor_matrix, method = "color", addCoef.col = "black", tl.col = "black", tl.cex = 0.8)
```

## Conclusão

Nesta análise, exploramos a distribuição das principais variáveis relacionadas às condições de solo e clima para diferentes culturas agrícolas. A análise da matriz de correlação nos ajudou a entender como essas variáveis se relacionam entre si. Esses insights podem servir como base para futuras análises preditivas.
